臺灣高雄地方法院刑事判決　　　　　　　99年度訴字第1368號
公　訴　人　臺灣高雄地方法院檢察署檢察官
被　　　告　蘇金條
　　　　　　張文馨
上二人共同
選任辯護人　郭國益律師
上列被告因妨害風化案件，經檢察官提起公訴（99年度偵字第74
42號），本院判決如下：
    主  文
蘇金條、張文馨共同犯圖利容留猥褻罪，蘇金條處有期徒刑伍月
；張文馨處有期徒刑參月，如易科罰金，均以新臺幣壹仟元折算
壹日。扣案帳單貳張及遙控器貳具（分別係大門遙控器與警示燈
遙控器各壹具），沒收之。
    事  實
一、蘇金條係址設高雄市○○區○○路600 號采慧美容名店（外
    掛招牌則為采慧美體美容養生舒活館，下稱采慧美容店）之
    負責人，利用該店僱請女美容師與不特定男客，在店內包廂
    從事俗稱「半套」服務（即為男客自慰），每次交易則與女
    美容師三、七分帳（美容師獲得七成）之方式，媒介、容留
    成年女子與他人為猥褻之行為以營利。平日除自行看店外，
    若欲外出，則由所僱用之櫃台兼美容師張文馨負責看店，其
    中櫃台係負責以遙控器開啟電動門以管制進出人員、接待男
    客、帶領男客前往包廂，引介美容師為男客服務、填寫消費
    單等工作。二人即共同基於意圖使成年女子與男客為猥褻行
    為而媒介、容留以營利之犯意聯絡，分攤店務。適於民國99
    年2月25日晚間8時許，有男客林國隆與友人進入店內欲從事
    半套消費，時值蘇金條外出，乃由張文馨負責接待，先將林
    國隆帶領至店內2樓201號包廂，再媒介店內美容師王秀琴與
    之從事交易。而林國隆待王秀琴進入包廂確認「半套」服務
    價格為按摩2小時新臺幣（下同）1200元，半套交易另加600
    元後，隨即讓王秀琴為其脫光衣服，從事包含撫摸生殖器在
    內之猥褻行為。嗣於同日晚上8 時30分許，員警持本院搜索
    票前往該店執行搜索，當場在上開店內2樓201包廂查獲王秀
    琴與林國隆正從事猥褻交易，並扣得帳單2張及遙控器2具（
    分別係大門遙控器與警示燈遙控器），始悉上情。
二、案經高雄市政府警察局小港分局報請臺灣高雄地方法院檢察
    署檢察官偵查起訴。
    理  由
壹、程序部分：按被告以外之人於審判外之陳述，雖不符刑事訴
    訟法第159條之1至第159條之4之規定，而經當事人於審判程
    序同意作為證據，法院審酌該言詞陳述或書面陳述作成時之
    情況，認為適當者，亦得為證據；當事人、代理人或辯護人
    於法院調查證據時，知有第159條第1項不得為證據之情形，
    而未於言詞辯論終結前聲明異議者，視為有前項之同意，刑
    事訴訟法第159條之5定有明文。查本案判決所引用具傳聞性
    質之各項證據資料，業經本院於審判期日依法踐行調查證據
    程序，且被告二人未委任辯護人前，就上開證據於準備程序
    中均同意作為證據（參本院審訴卷第25頁）。經選任辯護人
    後，辯護人亦未爭執證據能力。嗣於言詞辯論終結前被告二
    人及渠等之辯護人亦未聲明異議，復查無依法應排除證據能
    力之情形，依上開規定，認均有證據能力。
貳、實體部分：
一、訊據被告蘇金條固坦承為址設高雄市○○區○○路600 號采
    慧美容店之負責人；被告張文馨固坦承受僱於被告蘇金條在
    上開美容店擔任美容師，二人復對警方於99年2月25日晚上8
    時30分許，持本院搜索票前往該店執行搜索時，在上開店內
    2樓201包廂查獲美容師王秀琴正為全身脫光之男客林國隆服
    務均予是認，惟均矢口否認有何圖利媒介、容留猥褻之犯行
    ，被告蘇金條辯稱：店裡是從事按摩、指壓、作臉等美容服
    務，並沒有色情交易，警方查獲時伊沒有在現場，不清楚為
    何發生本案云云；被告張文馨辯稱：伊只是店內早班美容師
    ，當天準備要下班時，被告蘇金條說要出去一下，伊才留在
    店內，林國隆來時，他的朋友說隨便找二個小姐就好，當時
    王秀琴是頭班，伊就找王秀琴和另外一個小姐為林國隆二人
    服務，沒有媒介林國隆與王秀琴發生猥褻行為等語。經查：
  (一)被告蘇金條於本件案發時，係址設高雄市○○區○○路600
    號采慧美容名店之負責人，業據其於警詢、偵訊、本院準備
    程序中均坦認不諱（參偵卷第14頁、第15頁、第60頁；本院
    審訴卷第24頁），核與被告張文馨於警詢、偵訊所陳相符（
    偵卷第6頁、第48頁），並有高雄市政府99年1月18日高市府
    經二商字第0990100420 號函在卷可證（參偵卷第29 頁），
    此部分之事實，堪以認定。
  (二)99年2月25日晚間8時許，證人林國隆與友人前往采慧美容店
    消費時，值被告蘇金條外出，乃由被告張文馨負責接待，先
    將證人林國隆帶領至店內2樓201號包廂，再通知證人即美容
    師王秀琴前往該包廂為證人林國隆服務等情，亦據被告於警
    詢、偵訊及本院審理中均坦認不諱（參偵卷第7頁、第49 頁
    ；本院卷第100頁、第101頁），核與證人林國隆於警詢中所
    證相符（參偵卷第3頁），此部分之事實，亦堪認定。
  (三)證人林國隆於王秀琴進入包廂確認「半套」服務價格為按摩
    2小時1200元，另加600元後，隨即讓王秀琴為其脫光衣服，
    從事包含撫摸生殖器在內之猥褻行為等情，則據證人林國隆
    於警詢中證稱：王秀琴進入包廂之後，伊詢問王秀琴該店從
    事性交易消費，王秀琴稱按摩二小時1200元，半套性交易另
    加600 元後，王秀琴幫伊把內褲脫掉，然後抹上乳液開始撫
    摸我的生殖器，撫摸至生殖器勃起時，女子王秀琴就開始幫
    伊打手槍至射精等語（參偵卷第3 頁）；於本院審理中證稱
    ：當天小姐進來包廂之後，在幫伊作全身按摩之前，伊有問
    消費方式，小姐告知伊按摩多少錢，半套多少錢，伊說要作
    半套，才要開始做半套的時候，警察就衝進來。（經提示證
    人林國隆警詢筆錄）警詢筆錄有關當天包廂內之過程，除了
    伊沒有射精外，其他都跟事實相符等語明確（參本院卷第84
    頁、第85頁）。而證人林國隆於本案查獲當天係第一次至該
    店消費（見本院卷第82頁），與被告2 人及美容師小姐王秀
    琴等人均不相識，亦無事證顯示證人林國隆於本件案發之前
    與被告2 人有糾紛仇怨，衡情應無設詞誣陷之動機。且涉足
    風化場所並從事猥褻行為，於當今社會，係屬不光彩之事，
    苟證人林國隆確無與美容師王秀琴從事上開猥褻為，自無須
    為如上令己難堪之證述。復觀之查獲現場照片（詳偵卷第24
    頁照片），警察查獲當時，證人林國隆全身脫光，而單純按
    摩並無可能如此，足認證人林國隆上開由美容師為其撫摸生
    殖器等證述堪以採信。采慧美容店美容師王秀琴於事實欄所
    述時、地，有為證人林國隆為撫摸生殖器官之之猥褻行為，
    可堪認定。又警方於搜索時，自被告張文馨手中扣得遙控器
    2具，而上開2具遙控器之用途，分別係用以開啟前開美容店
    自動玻璃門及店內之臨檢燈，為被告張文馨於警詢所自承（
    參偵卷第7頁），並有扣押物品目錄表及現場照片在卷可稽
    （參偵卷第23頁、第31頁）。依該美容店對於客人之進出，
    利用遙控器予以管制，各個包廂另設置以遙控器統一控制之
    臨檢燈號以觀，被告蘇金條開設該店目的顯非正常經營皮膚
    護理、保養或按摩推拿，否則何須管制客人進出，或設置臨
    檢燈號。復對造證人林國隆於本院審理中證稱：伊朋友之前
    有去過采慧美容店，知道該店有作半套服務，伊是因為該店
    有半套服務，所以才會前去消費等語（參本院卷第82頁、第
    85頁），可認被告蘇金條開設該店係以從事猥褻服務之方式
    招徠客人。至證人王秀琴於警詢及本院審理中雖均證稱：伊
    只有為證人林國隆推拿，沒有為其從事半套之服務云云（見
    偵卷第10頁；本院卷第89頁）。然觀其就服務證人林國隆之
    過程，於警詢中證稱：去角質時須要抹油，所以林國隆才會
    全身赤裸等語（參偵卷第11頁），嗣於本院審理中卻證稱：
    服務時候，客人沒有全身脫光之必要，但是林國隆說不想穿
    紙褲，所以伊用被單幫林國隆蓋上等語（參本院卷第89頁）
    ，繼之又改稱：客人要求不穿紙褲，伊不會答應，除非是伊
    不曉得等語（參本院卷第91頁），對於攸關二人在包廂是否
    從事猥褻行為之林國隆何以全身赤裸之重要關鍵，前後陳述
    如此不一，上開所證已難採信。本院復衡之與人從事猥褻交
    易之小姐，依目前社會通常之觀感與評價，乃不名譽之事，
    證人王秀琴為提供猥褻服務之人，非無可能另有顧慮而不願
    如實陳述，自難以其上開所證，採為認定是否與證人林國隆
    為猥褻行為之證據，附此敘明。
  (四)被告蘇金條開設前開美容店，其獲利方式，係以美容小姐每
    次為客人服務之金額為基準，被告蘇金條取得三成、美容小
    姐取得七成乙節，業據被告蘇金條、張文馨於警詢、偵訊中
    陳述明確（參偵卷第7頁、第15頁、第49頁、第60頁、第67
    頁），核與證人王秀琴於本院審理中所證相符（參本院卷第
    91頁、第92頁），可認被告蘇金條開設前開美容店之目的，
    係藉由美容小姐從事猥褻行為而獲利，其容留成年女子與他
    人從事猥褻行為以營利之事實，至堪認定。
  (五)再依(二)所認定之事實，證人林國隆當日係由被告張文馨引領
    前往包廂等候服務，張文馨並安排證人王秀琴為其服務。而
    參之證人王秀琴於本院審理中證稱：若被告蘇金條不在，就
    由要輪到服務的小姐去櫃台等語（參本院卷第95頁），若該
    美容店真有輪值櫃台之規定，而被告張文馨並非該次須值班
    看顧櫃台之人員，且已係其下班之時間（參本院卷第100 頁
    被告張文馨陳述），被告張文馨自無代為看顧櫃台之必要，
    然其卻於蘇金條外出，店內亦有值班人員在場情況下，仍留
    在店內看顧櫃台並接待客人，顯然其並非單純擔任美容師。
    對照其於警詢中陳稱：伊在店內擔任櫃台兼小姐等語（參偵
    卷第6 頁），並且對於所查扣之遙控器功用為何至為明瞭，
    足認其除擔任美容師外，另於被告蘇金條不在店內時，兼任
    櫃台之工作。另本件該店係以女子為人為猥褻行為以招徠男
    客業已認定如前。又本件非經由被告張文馨之安排，證人林
    國隆自無可能自行前往包廂，亦無可能有美容師前往包廂為
    證人林國隆為猥褻服務，被告張文馨媒介行為亦堪認定。至
    被告張文馨雖於證人林國隆初抵店內時，未有何服務方式之
    說明，然前去該店消費之男客若係熟客或有如本件證人林國
    隆係由友人帶領前往，此類客人對於店內有何種服務均已知
    悉甚明，擔任櫃台人員，自無須詳細說明，故被告張文馨雖
    僅有帶領證人林國隆前往包廂，而未有何服務之說明，然此
    係因證人林國隆業已知悉該店服務內容，自難執此，認其未
    有媒介行為，併此敘明。
  (六)至被告蘇金條辯稱：伊有規定美容師不得從事色情行為，且
    伊當時不在現場等語，雖與證人王秀琴於本院審理中證稱：
    被告蘇金條說如果從事色情的話，要開除等語（參本院卷第
    90頁）相符，惟查證人王秀琴與本案發生後，明顯涉及於工
    作中從事色情行為，然卻未遭被告蘇金條開除，亦經證人王
    秀琴證述在卷（參本院卷第90頁），顯與該定規定不符，被
    告蘇金條此部分所辯，顯與近來特種行業遭查獲時，負責人
    為迴避刑責之作法相同。綜上，被告蘇金條縱口頭上有告誡
    ，但實際並無執行及嚇阻，其口頭告誡僅係臨訟飾卸之詞，
    自難以此採為有利被告蘇金條之認定。
  (七)綜上所述，被告二人有事實欄所載犯行，事證明確，犯行均
    堪認定，均應依法論科。
二、按所謂「容留」，係指供給性交或猥褻者之場所而言；「媒
    介」，係指具體的居間介紹而言，即行為人係對已有與他人
    為性交易之意者，具體的居間介紹，使之為性交易之行為。
    再者，容留、媒介在本質上並不完全相同，但如先為媒介後
    而為容留，仍應包括構成一罪，媒介應為容留所吸收（最高
    法院78年度台上字第2186號、80年度台上字第4164號判決參
    照），容留、媒介之犯行性質上為吸收犯，在法律上評價為
    實質上一罪，既為實質上一罪之關係，則媒介行為應為容留
    行為所吸收。故核被告二人所為，均係犯刑法第231條第1項
    前段之圖利容留猥褻罪。其意圖營利媒介進而容留女子與男
    客為猥褻行為，媒介之低度行為應為容留之高度行為所吸收
    ，不另論罪。又按共同實施犯罪行為，在合同意思範圍內，
    相互利用他人之行為，以達其犯罪之目的，原不必每一階段
    均參與，祇須分擔犯罪行為之一部，即應對於全部所發生之
    結果共同負責。被告張文馨為被告蘇金條僱用之人員，明知
    被告蘇金條提供場所供成年女子與他人性交易，且於被告蘇
    金條不在采慧美容店時，負有媒介及警示警方臨檢躲避查緝
    之責，其與被告蘇金條間，顯有犯意聯絡與行為分擔，自均
    應論以共同正犯。爰審酌被告2人明知政府執法單位極力掃
    蕩色情，仍不亟力循正途謀生，卻假藉經營美容、養身推拿
    等名義，而遂行妨害風化之實，藉機從事容留猥褻之行為並
    居中牟利，敗壞社會風氣，惟念其查獲之犯行僅有1次，亦
    未取得交易代價，情節尚非嚴重，且二人素行尚可及被告蘇
    金條為老闆居於主導本件犯行、被告張文馨僅係受被告蘇金
    條指令形式暨渠等犯罪之動機、目的、手段等一切情狀，分
    別量處如主文所示之刑，並依所犯情節，諭知如主文所示易
    科罰金之折算標準，以資懲儆。另扣案之帳單2張、遙控器2
    具（分別係大門遙控器與警示燈遙控器）1條等物，係被告
    蘇金條所有，此據被告蘇金條自承在卷(見本院卷第97頁)，
    且係供本案犯罪所用之物，爰依刑法第38條第1項第2款、第
    3 項規定，並依共同正犯責任共同原則，宣告沒收之。
據上論斷，應依刑事訴訟法第299 條第1 項前段，刑法第28條、
第231條第1項、第41條第1項前段、第38條第1項第2款、第3款，
刑法施行法第1條之1，判決如主文。
本案經檢察官劉慕珊到庭執行職務。
中    華    民    國   100    年    3     月    28    日
                  刑事第十四庭  審判長法  官  陳銘珠
                                      法  官  謝琬萍
                                      法  官  林揚奇
以上正本證明與原本無異。
如不服本判決應於收受判決後10日內向本院提出上訴書狀，並應
敘述具體理由。其未敘述上訴理由者，應於上訴期間屆滿後20日
內向本院補提理由書(均須按他造當事人之人數附繕本)「切勿逕
送上級法院」。
中    華    民    國   100    年    3     月    28    日
                                      書記官  何明昌
附錄論罪科刑法條：
中華民國刑法第231條第1項
（圖利使人為性交或猥褻罪）
意圖使男女與他人為性交或猥褻之行為，而引誘、容留或媒介以
營利者，處5 年以下有期徒刑，得併科10萬元以下罰金。以詐術
犯之者，亦同。